# 划拨的土地又发生了付给划拨土地补贴费用能否在无形资产-土地使用权中核算？谢谢先！

提问人：whdjldc 时间：2014-02-24 10:54:30
划拨的土地又发生了付给划拨土地补贴费用能否在无形资产-土地使用权中核算？谢谢先！

回答人：chenyiwei
对划拨土地本身不应确认无形资产，所以为取得该划拨土地而支付的补偿费等不应确认为无形资产的成本。一般做法是先在“在建工程——待摊支出”中归集，后续分摊计入在该土地上建造的房屋建筑物的成本中，在其使用寿命内计提折旧。

提问人：清茶一杯 时间：2014-02-24 22:48:13
追问：陈版，A企业因代b企业（已破产）偿还了债务，政府划拨其B企业的土地给a企业做为补偿，这种情况下要不要确认土地的成本呢？

回答人：chenyiwei
这种情况下，B的这块土地应当先变性为出让地才能转给A。在此情况下，A可以以代偿债务金额作为取得土地的初始入账价值。

提问人：清茶一杯 时间：2014-02-25 12:15:40
谢谢陈版，但怎么变性呢，通过评估吗

回答人：chenyiwei
现在通常要通过土地储备中心收储，再按照“招拍挂”程序取得变性后出让地的使用权。

提问人：xtdz2009 时间：2014-02-25 20:44:58
如果这块原先缴纳了土地补偿费的划拔土地通过协议出让方式取得了出让土地使用权，缴纳了土地出让金，该土地使用权价值如何核算？是否将前期取得划拔土地所支付的补偿费一并计入无形资产的价值

回答人：chenyiwei
原先所支付的补偿费在划拨地性质下是计入相关固定资产价值的，现在随着土地变性，其收益期可能变为土地使用权年限，如可行也可将其摊余价值从固定资产价值中调整到无形资产，相应变更摊销年限；如不切实可行也可不调